# 请教陈版主一个成本还是费用的问题

提问人：liubin988513 时间：2017-06-15 00:27:42
1 ，合同约定初验开始算质保期，计入销售费用； 2 ，合同约定终验开始算质保期，你应该将初验到终验这块成本预提出来。

回答人：chenyiwei
前提条件是：合理区分此处的“初验到终验之间发生的差旅、材料这些费用”代表的是一项与销售、安装调试无关的单独服务，还是本质上是原合同的延伸和常规质保。

提问人：zengfengxia 时间：2017-06-16 10:17:14
请教陈版， 1 、如果初验到终验之间发生的差旅、材料这些费用代表的是一项与销售、安装调试无关的单独服务，表明可能需考虑初始确认收入时应识别与销售相关以及与售后服务相关的收入金额并分别确认，后续发生的费用计入营业成本？ 2 、如果属于原合同的延伸和常规质保，就计入发生当期的销售费用？

回答人：chenyiwei
1 、是。 2 、是，如果确认了预计负债的，先从预计负债中列支。